【裁判字號】    92,台上,2470
【裁判日期】    920508
【裁判案由】    搶奪等罪
【裁判全文】
最高法院刑事判決                              九十二年度台上字第二四七○號
    上  訴  人  甲○○
右上訴人因搶奪等罪案件，不服台灣高等法院中華民國九十二年二月二十七日第二審
判決（九十一年度上訴字第三五五八號，起訴案號：台灣新竹地方法院檢察署九十一
年度偵字第三九一０號、第四四０七號），提起上訴，本院判決如左：
    主  文
上訴駁回。
    理  由
一、搶奪部分：
按刑事訴訟法第三百七十七條規定，上訴於第三審法院，非以判決違背法令為理由，
不得為之。是提起第三審上訴，應以原判決違背法令為理由，係屬法定要件。如果上
訴理由狀並未依據卷內訴訟資料，具體指摘原判決不適用何種法則或如何適用不當，
或所指摘原判決違法情事，顯與法律規定得為第三審上訴理由之違法情形，不相適合
時，均應認其上訴為違背法律上之程式，予以駁回。本件上訴人甲○○上訴意旨略稱
：(一)、上訴人已於民國九十一年七月四日之警訊時，坦承其為犯搶奪罪而起意竊取車
號ＨＰＷ∣０一八號機車，但原判決卻仍對上訴人之該次竊盜行為與其所犯之搶奪罪
分論併處，實有違誤。(二)、依上訴人之警訊筆錄，其係自被害人賴慧如肩上搶走皮包
，而賴慧如係指陳其皮包是放置於機車座椅上遭人搶走，故上訴人於警訊之所供顯與
事實不符，上訴人於原審審理中亦具狀請求傳喚賴慧如查明上情未果，自有應於審判
期日調查之證據而未予調查之違法。(三)、依刑事訴訟法第三百七十條規定，由被告上
訴或為被告之利益而上訴者，第二審法院不得諭知較重於第一審判決之刑，原判決並
未變更第一審判決所引論罪法條，竟諭知較第一審判決為重之刑期，亦有未洽云云。
惟查：(一)、原判決撤銷第一審論處上訴人以共同連續意圖為自己不法之所有，而搶奪
他人之動產（累犯）部分之判決，改判仍論處上訴人以同上罪刑，已依卷證資料敘明
其所憑之證據及認定之理由。經核所為論敘，均與卷內證據資料相符，從形式上觀察
，並無違背經驗法則、論理法則等違法情形存在。(二)、上訴人於警訊時雖對警方所詢
其是否與何東寶（已經原審判刑確定）先竊取車號ＨＰＷ∣０一八號機車再犯搶奪案
件，以掩人耳目乙節，為肯定之答覆（見偵字第三九一０號卷第七頁反面），但其嗣
迭於第一審及原審審理時已改稱，其竊取該機車時，僅係單純供代步之用，並無以竊
取該機車作為搶奪工具之意思（見第一審卷第十七頁；原審卷第四十一頁、第六十六
頁），是原判決既採取上訴人嗣於原審審理時之前開供述為證（見原判決第五頁第十
二行、第十三行），即認上訴人於警訊時之上開供詞為不可採；又上訴人確有於九十
一年六月二十三日凌晨二時許在新竹市○區○○街一四六號前搶奪賴慧如放置於其機
車座椅上之皮包等情，業據賴慧如於警訊時指證明確（見偵字第六０八二號卷第六頁
至第八頁），並迭經上訴人於原審審理中坦承不諱（見原審卷第四十頁、第七十二頁
），雖上訴人於警訊時，曾供稱其係以徒手扯下搶走賴慧如所背之皮包（見偵字第六
０八二號卷第五頁），且其於原審調查時又曾具狀否認此部分犯行，且請求傳喚賴慧
如查明（見原審卷第五十九頁），但旋其因復坦承該部分犯行，並表示撤回其前述調
查之請求（見原審卷第七十二頁），故原審據以認定上訴人有該部分犯行，核無違誤
，雖原判決對前開有利於上訴人之證據未於理由中加以論敘，理由稍欠周延，但於原
判決之結果顯然無影響，依刑事訴訟法第三百八十條規定，自不得資為提起第三審上
訴之理由。(三)、本件係檢察官對第一審判決不服而為上訴人不利益提起上訴（見原審
卷第十二頁），上訴人對第一審判決並未上訴，且上訴人因另犯前開對賴慧如搶奪財
物之行為，而經檢察官將上訴人該項犯行移送原審一併審判（見原審卷第三十頁、原
判決第四頁倒數第一行以下），故原判決諭知上訴人較第一審判決為重之刑期，亦無
不合。上訴意旨(三)，徒憑己見，就原判決已說明事項或屬原審量刑職權之適法行使，
任意指摘，亦與法律規定得為第三審上訴理由之違法情形，不相適合。其本部分之上
訴違背法律上之程式，應予駁回。
二、竊盜部分：
按刑事訴訟法第三百七十六條所列各罪之案件，經第二審判決者，不得上訴於第三審
法院，法有明文。本件上訴人所犯竊盜罪部分，原審依刑法第三百二十條第一項論處
罪刑，核屬刑事訴訟法第三百七十六條第二款之案件。依上開說明，既經第二審判決
，自不得上訴於第三審法院。上訴人對此部分提起上訴，顯非合法，應併予駁回。
據上論結，應依刑事訴訟法第三百九十五條前段，判決如主文。
中      華      民      國    九十二    年      五      月      八      日
                              最高法院刑事第九庭
                                  審判長法官  陳  炳  煌
                                        法官  陳  正  庸
                                        法官  韓  金  秀
                                        法官  吳  信  銘
                                        法官  蕭  仰  歸
      右正本證明與原本無異
                                              書  記  官
中      華      民      國    九十二    年      五      月     十四     日


司法院資訊處製作；財團法人民間司法改革基金會備份。
